臺灣高等法院民事裁定            100 年度勞再易字第7 號
再審原告  廖志通
再審被告  柯明燦
上列當事人間請求請求給付資遣費等事件，再審原告對於中華民
國100 年7 月26日本院99年度勞上易字第147 號確定判決，提起
再審之訴，本院裁定如下：
    主  文
再審之訴駁回。
再審訴訟費用由再審原告負擔。
    理  由
一、按對確定判決提起再審之訴，應以有民事訴訟法第496 條第
    1 項各款原因為限，此項原因亦即再審理由。又提起再審之
    訴，依民事訴訟法第501 條第1 項第4 款之規定，應表明再
    審理由，此為必須具備之程式。所謂表明再審理由，必須指
    明確定判決有如何合於法定再審事由之具體情事始為相當，
    倘僅泛言有何條款之再審事由，而無具體情事者，仍難謂已
    合法表明再審事由，既未合法表明再審事由，即為無再審之
    事由，性質上無庸命其補正，可認其再審之訴不合法，逕行
    駁回之（最高法院60年台抗字第538 號、61年台再字第137
    號、70年台再字第35號判例參照）。
二、本件再審意旨略以：
  (一)對特休應休未休部分，再審被告主張有：1.「再審原告每日
    只工作5 小時遠低於勞基法的規定，晚上就是再審原告的休
    息時間」，此為再審被告遊走法律邊緣，賭健保局不會在下
    班時間來訪查，如本院認同晚上就是再審原告的特休，則本
    院不應判准民國（下同）97年4 月1 日之後的特休新臺幣（
    下同）4 萬7,880 元。2.「每星期四下午休診就是再審原告
    的特別休假」，此應由再審被告應負舉證責任，且再審原告
    所提的藥袋即證明星期四下午是正常的上班作息時間。又再
    審原告從91年9 月1 日到職開始，柯明奇耳鼻喉科診所在健
    保局登錄的藥師有兩位，除再審原告外，另一位藥師僅掛名
    而從未上班，本院可向健保局函查再審原告任職期間，再審
    被告診所登錄藥事人員資料，同時請再審被告提出藥事人員
    的出勤記錄即知，且再審被告的配偶也說因為醫師上班藥師
    就要上班，故再審原告無法休特休的原因當然歸於再審被告
    。再原確定判決所同意判准給予特休的原因和理由與前述相
    同，然非原確定判決所認每星期四下午不休診始於97年4 月
    1 日，而係於91年9 月1 日，此有再審原告所提出上開藥袋
    為證。3.「只要醫師出國就是再審原告的特別休假」，此於
    原二審法院函查柯明燦的出入境記錄，及該期間未支薪的薪
    水袋而推翻。
  (二)再審被告在最所兩次庭訊中已口「特休部份在應徵面談時未
    約定」，未約定即應回歸法律，約定違反法律也要回歸法律
    ，而本院引用再審被告已不再主張的「星期四下午總計一年
    超過26日」為特休而駁回再審原告的上訴，令人費解。又再
    審原告在94年7 月1 日已聲明不加勞保，而再審被告又在同
    年7 月中幫再審原告加入，嗣於9 月退出，此係因再審被告
    在94年9 月要求再審原告自行負擔6%退休金，再審原告以此
    違反法令為由拒絕。請本院檢視本件契約是否為合法契約，
    如此為合法契約，定期契約也只有一年的效力。
  (三)再審被告於再審原告還在職時將健保轉出，再審被告以此係
    勞保局說的意思，然健保的事與勞保局並不相干，原審判決
    怎麼可以引用不加勞保來證明？
  (四)如本院以再審原告早知再審被告未依法幫再審原告提繳退休
    金，所以不算損失，判再審原告敗訴，同理，勞工保險局追
    繳再審被告提撥勞工退休金計9 萬6,535 元，即屬侵權行為
    ，爰提起本件再審。
三、查上開再審原告所述之再審理由內容，無非係就原確定判決
    認定事實之職權行使，指摘其為不當，而未具體指摘原確定
    判決有何民事訴訟法第496條第1項各款之再審理由。揆諸前
    開說明，本件再審原告並未合法表明再審事由，其再審之訴
    為不合法，應予駁回。
四、據上論結，本件再審之訴為不合法，爰依民事訴訟法第502
    條第1項、第95條、第78條，裁定如主文。
中    華    民    國   100    年    12    月    13    日
                    民事第十九庭
                        審判長法  官  魏麗娟
                              法  官  吳麗惠
                              法  官  黃明發
正本係照原本作成。
不得抗告。
中    華    民    國   100    年    12    月    14    日
                              書記官  顧哲瑜